【裁判字號】    89,易,4041
【裁判日期】    891213
【裁判案由】    就業服務法
【裁判全文】
臺灣板橋地方法院刑事判決                        八十九年度易字第四四一號
    公  訴  人  臺灣板橋地方法院檢察署檢察官
    被      告  乙○○
右列被告因違反就業服務法案件，經檢察官提起公訴 (八十九年度偵緝字第一三七五
號)，本院判決如左：
    主  文
乙○○違反雇主不得聘僱許可失效之外國人之規定，其聘僱人數為壹人，處拘役伍拾
日，如易科罰金，以參佰元折算壹日。
    事  實
一、乙○○明知雇主未經許可，不得聘僱許可失效之外國人，竟自民國（下同）八十
    八年九月一日起至同年十月間某日止，在臺北縣林口鄉附近建築工地，以日薪新
    臺幣（下同）一千四百元之代價，僱請由華志營造股份有限公司於八十五年間合
    法引進，而於八十八年八月六日逃逸之泰國籍ＷＯＮＧＰＡＮＹＡ  ＰＲＡＳＥ
    ＲＴ，並由行政院勞工委員會於八十八年八月十三日以臺八十八勞職外字第○五
    三○九四九號函撤銷該名勞工在臺之聘僱許可，而為許可失效之外籍勞工，在上
    址從事鐵工工作。迨至八十八年十月十二日晚間十一時許，乙○○與該名外籍勞
    工共乘計程車，途經臺北縣林口鄉○○○路時，為警攔查，始偵知上情。
二、案經臺北縣警察局新莊分局報請臺灣板橋地方法院檢察署檢察官偵查起訴。
    理  由
一、訊據被告乙○○固坦承與泰國籍之ＷＯＮＧＰＡＮＹＡ  ＰＲＡＳＥＲＴ共乘計
    程車為警查獲，惟矢口否認有何僱用該名勞工之犯行，其於警訊時辯稱：渠與該
    名外勞是要到林口找朋友云云（詳參臺灣板橋地方法院檢察署八十九年度偵字第
    五八三一號卷第三頁八十八年十月十三日警訊筆錄）；而其於檢察官訊問時辯稱
    ：渠是帶該名外勞買電話易付卡云云（詳參臺灣板橋地方法院檢察署八十九年度
    偵緝第一三七五號卷第十二頁反面八十九年九月十八日訊問筆錄、第十七頁反面
    八十九年九月二十六日訊問筆錄），是被告前後所辯不一，已非無疑。經查，上
    揭泰國籍勞工係由華志營造股份有限公司向行政院勞工委員會申請合法引進，工
    作期限自八十五年八月二日至八十八年八月一日，惟該外勞於八十八年八月六日
    逃逸，經行政院勞工委員會於八十八年八月十三日以臺八十八勞職外字第○五三
    ○九四九號函撤銷其聘僱許可，此有該會八十九年十一月十五日臺八十九勞職外
    字第○二二一一八五號函及該名外勞之外僑居留證影本、外僑入出境記錄端末查
    詢報表附卷可稽，是該名泰國人為許可失效之外籍勞工。又查，ＷＯＮＧＰＡＮ
    ＹＡ  ＰＲＡＳＥＲＴ於警訊時證言：伊逃逸後在八十八年九月一日找到工作，
    雇主是乙○○，薪資是每日一千四百元，共工作十九日，乙○○僱用伊在林口鄉
    附近工地從事鐵工工作等語（詳參同前八十九年度偵字第五八三一號卷第四頁八
    十八年十月十三日警訊筆錄）；而當日為該名泰國人製作警訊筆錄之警察甲○○
    亦到庭證言：該名泰國人不懂英文，但聽懂國語，且製作筆錄時亦有另一名通泰
    語之翻譯在旁翻譯，筆錄內容有念給翻譯聽，翻譯再以泰語轉述予該名泰國人確
    認無訛等語（詳參本院八十九年十一月二十九日審判筆錄）；以該名泰國人與被
    告素無仇怨，當無設詞陷害之理，堪信該名泰國人警訊筆錄為真實可採。被告所
    辯，應屬諉卸之詞，不足採信。事證明確，被告犯行洵堪認定。
二、按被告乙○○僱請許可失效之泰國籍男子ＷＯＮＧＰＡＮＹＡ  ＰＲＡＳＥＲＴ
    工作，核其所為，係違反就業服務法第五十三條第一款規定，聘僱許可失效之外
    國人工作，其聘僱人數為一人，應依同法第五十八條第一項前段論科。公訴人雖
    認被告係未經許可聘僱他人所申請聘僱之外國人，惟此係指該外國人在我國之聘
    僱許仍合法有效，方可認被告有違反同法第五十三條第三款之情形，公訴人對此
    尚有誤會，然因違反同法第五十三條第一款至第三款，均依同法第五十八條之規
    定處罰，故無庸變更起訴法條，併此說明。爰審酌被告聘僱外國人之人數、排擠
    我國國民就業機會，對社會經濟之影響與其犯罪後坦承犯行，態度良好等一切情
    狀，量處如主文所示之刑，並諭知易科罰金之折算標準，以資懲儆。
據上論斷，應依刑事訴訟法第二百九十九條第一項前段，就業服務法第五十八條第一
項前段，刑法第十一條前段、第四十一條，罰金罰鍰提高標準條例第二條，判決如主
文。
本案經檢察官簡美慧到庭執行職務
中    華    民    國      八十九      年    十二      月    十三      日
                                      臺灣板橋地方法院刑事第二庭
                                          法  官  高    玉    舜
右正本證明與原本無異。
如不服本判決，應於判決送達後十日內，向本院提出上訴狀。
                                          書記官  田    世    杰
中    華    民    國      八十九      年    十二      月    十四      日
附錄本案論罪科刑法條全文：
就業服務法第五十三條
雇主不得有左列行為：
一  聘僱或留用未經許可或許可失效之外國人。
二  以本人名義聘僱外國人為他人工作。
三  未經許可聘僱或留用他人所申請聘僱之外國人。
四  指派所聘僱之外國人從事申請許可以外之工作。
就業服務法第五十八條
違反第五十三條第一款、第二款或第三款規定，其聘僱或留用人數為一人
者，處六月以下有期徒刑、拘役或科或併科新台幣九萬元以下罰金；其聘
僱或留用人數為二人以上者，處三年以下有期徒刑、拘役或科或併科新台
幣三十萬元以下罰金。
法人之代表人、法人或自然人之代理人、受僱人或其他從業人員，因執行
業務犯前項之罪者，除處罰其行為人外，對該法人或自然人亦科以前項之
罰金。


司法院資訊處製作；財團法人民間司法改革基金會備份。
